# 请教陈老师，关于套期工具的确认与计量

提问人：向啊向啊向 时间：2016-02-01 21:25:10
请教陈老师，某公司在 2014 年 4 月 22 日与银行签订了一年期锁定汇率变动的外汇套期合约，金额 6700 万美元，锁定汇率为6.2535，在 2014 年 12 月 31 日，银行出具了该合约的公允价值认定书，该认定书中报的远期汇率为6.2748，故该公司亏损142.71万元，该公司将这142.71万元计入交易性金融负债和公允价值变动损益；在 2015 年 4 月 17 日，将该合约进行了展期 2 年，即 2017 年 4 月 21 日到期，锁定汇率为6.468。 2015 年 4 月 22 日，合约到期日的远期汇率为6.203，该公司收益338.35万元，在 2015 年 12 月 31 日，银行出具的公允价值认定书中，报的远期汇率为6.6387，亏损1,143.69万元，该公司将1,143.69列示在其他非流动负债，并将以前计入公允价值变动损益的金额（-142.71+338.35）调整至资本公积。不知道该公司这么处理是否合适？是怎么进行判断公允价值变动应该计入公允价值变动损益还是资本公积呢？以前没有接触过套期工具，还请陈老师详解，谢谢！

回答人：chenyiwei
套期工具在临近到期时延期，应当认为是一项新的衍生工具。是否重新指定了套期关系？新的套期关系是公允价值套期还是现金流量套期（是否原先的套期关系是公允价值套期，后面新指定的是现金流量套期）？

提问人：向啊向啊向 时间：2016-02-02 14:25:59
谢版主回答！该公司的外汇远期合约一直的套期关系都是属于现金流量套期，以前在公允价值变动损益进行核算是因为他们认为是无效套期，还有几个疑问烦请陈版解答： 1 、根据准则理解，判断该套期是有效套期还是无效套期，可以看该套期的实际抵销结果在80%-125%的范围内。这个80%-125%的计算依据是看套期工具公允价值形成的损失和被套期项目的公允价值变动形成的利得的比例，套期工具公允价值形成的损失在资产负债表日可以由银行提供的公允价值认定书得出，但是被套期项目的公允价值变动形成的利得，这个数应该怎样的出呢？ 2 、如这家公司而言，以前认为是套期无效，一直在公允价值变动损益中进行核算，今年认为是套期有效了，就将以前的公允价值变动损益全调整至资本公积中，这样处理是否合理？因为我没有找到相关准则规定支撑可以这样进行调整？ 3 、如果 2 中这样调整是合理的，请问应该在资本公积中反映，还是其他综合收益中反映呢？ 谢谢版主解答！

回答人：chenyiwei
在同一项套期关系中，一旦被认定为无效套期，则今后即使重新变为高度有效，也不能恢复使用套期会计方法。另外，现金流量套期工具的公允价值变动是计入其他综合收益（有效部分），不再是资本公积。